臺灣桃園地方法院民事判決　　　　　　　93年度訴字第1460號
原　　　告　乙○○
被　　　告　甲○○
上列當事人間請求給付損害賠償事件，於民國94年3 月30日言詞
辯論終結，本院判決如下：
    主  文
被告應給付原告新臺幣貳拾伍萬玖仟貳佰零陸元。
原告其餘之訴駁回。
訴訟費用由被告負擔五分之一。餘由原告負擔。
    事  實
甲、原告方面：
一、聲明：被告應給付原告新臺幣（下同）1,500,000元。
二、陳述：
(一)、被告於民國92年12月19日清晨，以酒後不能安全駕駛之狀態
    駕駛車牌號碼3762—ＦＰ號自用小客車，沿桃園縣平鎮市○
    ○路由平鎮往復旦中學方向行駛，行經育達路199 號前，竟
    貿然駛入對向車道，適有原告駕駛車牌號碼Ｖ4 —7721號自
    用小貨車自對向行駛而來，因閃避不及致兩車對撞，原告因
    此車毀人傷，刑事部分業經鈞院93年度壢交簡字第703 號刑
    事判決判處被告罰金及徒刑確定在案，是依上開刑事判決所
    載事實，被告侵權行為甚明。
(二)、原告請求被告賠償之項目及金額分列如下：
  １、醫療費：
      原告因本件車禍左腿受傷，於左小腿內打上鋼釘，俟骨頭
      痊癒後仍須開刀去除鋼釘，需支付醫療費用200,000元。
  ２、車輛全毀及報廢之損失：
      原告所有之車輛因受被告撞擊，致車輛全毀而須報廢，爰
      請求賠償100,000元。
  ３、喪失勞動能力之損失：
      原告受此不法侵害，致所開設之二間豬肉攤至今無法營業
      ，而原告每個月之營業額為250,000 元，為此請求被告賠
      償此期間原告喪失勞動能力而無法營業之損失共計1,090,
      000元。
  ４、增加生活上之需要費用：
      原告因腿部受傷不良於行，須購置輪椅及柺杖等生活需用
      工具，共支出10,000元。
  ５、精神慰撫金：
      原告無端受此侵害，飽受驚嚇，爰請求被告賠償精神慰撫
      金100,000元。
(三)、以上被合計被告應賠償原告之金額為1,500,000 元，爰依侵
    權行為法律關係訴請被告賠償原告所受上開損失。
三、證據：提出診斷證明書、監理站汽車報廢登記書、刑事判決
    書等各1 份、醫療費用收據10份、汽車報廢支付費用收據5
    份（以上均為影本）等為證。
乙、被告方面：
    被告未於最後言詞辯論期日到場，惟據其前次到場所為之聲
    明及陳述略以：
一、聲明：求為判決駁回原告之訴，訴訟費用由原告負擔。
二、陳述：
    對於原告所主張之事實及原告所提出之診斷證明書等證據資
    料之真正，固均不爭執，惟否認原告每月有250,000 元之收
    入，且原告請求之金額太高，被告僅願意在50萬元範圍內與
    原告洽談和解等語。
三、證據：未提出任何證據，亦未聲請傳喚證人。
丙、本院依職權調閱本院93年度壢交簡字第703 號公共危險等案
    件刑事簡易第一審卷宗（含偵查卷宗、執行卷宗）。
    理  由
壹、程序方面：
    被告已於相當時期受合法通知，惟未於最後言詞辯論期日到
    場，且核無民事訴訟法第386 條所列各情形，爰依原告之聲
    請，由其一造辯論而為判決。
貳、實體方面：
一、原告主張之上揭事實，已據原告提出診斷證明書、監理站汽
    車報廢登記書、刑事判決書等各1 份、醫療費用收據10份、
    汽車報廢支付費用收據5 份等為證，且為被告所不爭執，並
    有桃園縣政府警察局平鎮○○道路交通事故現場圖調查報告
    表(一)、(二)車禍現場及車損照片附於本院93年度壢交簡字第70
    3 號公共危險罪等刑事案件卷可證（見臺灣桃園地方法院檢
    察署93年度偵字第4869號偵查卷第32至34頁），原告因本件
    車禍，受有左側股骨頸及股骨幹骨折、左側脛骨骨折、左小
    腿部分皮膚缺損等傷害，亦有原告提出上開長庚紀念醫院93
    年1 月6 日甲種診斷證明書1 份附卷可資證明，又被告因過
    失傷害犯行及服用酒類不能安全駕駛動力交通工具而駕駛犯
    行，業經本院93年度壢交簡字第703 號公共危險等案件刑事
    簡易判決判處被告甲○○服用酒類，不能安全駕駛動力交通
    工具而駕駛，處罰金30,000元，如易服勞役以300 元折算1
    日，又因過失傷害人，處有期徒刑4 月，如易科罰金以300
    元折算1 日，確定在案，復經本院調閱上開公共危險罪等刑
    事案件全卷查核屬實，堪信為真實。
二、查被告甲○○經警檢測其呼氣酒精成份高達每公升1.135 毫
    克（見臺灣桃園地方法院檢察署93年度偵字第4869號偵查卷
    第9 頁），且經警方測試觀察結果認被告有逆向行駛肇事致
    人成傷原因之情形，參以被告係因酒後意識糢糊而逆向行駛
    ，始迎面撞擊原告所駕車輛，足見被告飲酒後已達不能安全
    駕駛之程度。另按「汽車在雙向二車道行駛時，應依左列規
    定：．．．二、在劃有分向限制線之路段，不得駛入來車之
    車道內。」、「飲用酒類後其吐氣所含酒精濃度超過每公升
    ０．二五毫克，不得駕車，」，道路交通安全規則第97條第
    2 款、第114 條第2 款分別定有明文。本件被告駕車行經前
    揭路段時，原應在遵行車道行駛不得駛越來車之車道內，且
    肇事當時復無不能注意情事，竟因酒後意識模糊而貿然駛入
    來車之車道內導致肇事，被告有過失至明，且應認本件車禍
    肇事之責任應由被告負擔全部之過失責任，又被告之過失行
    為與原告所受傷害及車輛全毀及報廢之損失間顯有相當因果
    關係，故被告應負損害賠償責任，堪以認定。
三、又因故意或過失不法侵害他人權利者，負損害賠償責任；不
    法侵害他人之身體或健康者，對於被害人因此喪失或減少勞
    動能力或增加生活上之需要時，應負賠償責任；不法侵害他
    人之身體、健康、名譽或自由者，被害人雖非財產上之損害
    ，亦得請求賠償相當之金額，又不法毀損他人之物者，被害
    人得請求賠償其物因毀損所減少之價額，民法第184 條第1
    項前段、第193 條第1 項、第195 條第1 項、第196 條分別
    定有明文。查，原告因被告之過失行為，致受有如前所述之
    傷害及車輛全毀及報廢之損失，原告對其所受之損害，依上
    開規定，自得請求被告負損害賠償責任。茲審酌原告各項請
    求如次：
(一)、醫療費用部分：查，原告因本件車禍致受有左側股骨頸及股
    骨幹骨折、左側脛骨骨折、左小腿部分皮膚缺損等傷害，於
    車禍發生當日即92年12月19日於長庚紀念醫院急診，並於當
    日手術固定股骨骨折與清創左小腿傷口及住院，92年12月23
    日手術固定脛骨骨折並清創左小腿傷口，92年12月30日清創
    左小腿傷口，93年1 月2 日進行左小腿補皮，於93年1 月7
    日出院，並陸續於93年1 月15日93年4 月8 日回診等情，有
    原告提出長庚紀念醫院93年1 月6 日甲種診斷證明書1 份、
    醫療費用收據10份附卷可參，且為被告所不爭執，堪信為真
    實，雖原告主張其總支出醫藥費用為200,000 元云云，惟依
    據原告所提出上開醫療費用收據10份加以計算，其總計支出
    醫藥費用僅為90,144元（即於壢新醫院92年12月19日支出醫
    藥費1,200 元、500 元、救護車資2,900 元，於長庚紀念醫
    院93年1 月7 日支出醫藥費17,353元、66,281元、100 元，
    93年1 月15日支出醫藥費390 元，93年2 月26日支出醫藥費
    800 元、310 元，93年4 月8 日支出醫藥費310 元），故原
    告請求被告賠償已支出醫療費用90,144元之部分，為有理由
    ，應予准許，至於逾此範圍之部分，即屬無據，應予駁回。
(二)、車輛全毀及報廢之損失：原告主張所有之車輛因受被告撞擊
    ，致車輛全毀而須報廢，爰請求賠償100,000 元等情，雖據
    原告提出監理站汽車報廢登記書1 份、汽車報廢支付費用收
    據5 份為證。惟查：原告所有車牌號碼Ｖ4 —7721號自用小
    貨車之排氣量為970cc ，車重0.99公噸，87年12月出廠，發
    照日期87年12月15日，此有原告所提出之汽車新領牌照登記
    書1 份附卷可證，因此原告所有上開小貨車自87年12月出廠
    起至92年12月19日本件系爭車禍發生時，已逾財政部依所得
    稅法第51條第2 項及第121 條規定所定之固定資產耐用年數
    表，小貨車之耐用年數為五年之期限，且原告又將其所有小
    貨車以全毀報廢之方式處理，而非加以修理並以新品材料換
    舊品材料，而得依定率遞減法，並以其最後一年之折舊額，
    加歷年折舊累計額，其總和不得超過該資產成本原額之十分
    之九之方式計算其殘價。換言之，原告並未因其所有車輛全
    毀而支付任何修復費用，且其所有之小貨車亦已逾五年之耐
    用年數，其殘餘價值應為零。故原告主張其所有之車輛因受
    被告撞擊，致車輛全毀並報廢，請求被告賠償100,000 元等
    語，即屬無據，應予駁回。
(三)、喪失勞動能力之損失：
    原告主張其因本件車禍受傷，致所開設之二間豬肉攤有4.36
    個月（即1,090,000 元÷250,000 元＝4.36) 無法營業，而
    其每個月之營業額為250,000 元，為此請求被告賠償此期間
    原告喪失勞動能力而無法營業之損失共計1, 090,000元等情
    ，但被告否認原告每月有250,000 元之收入，且因原告此部
    分之請求並未提出任何證據以實其說，故原告主張其每個月
    有250,000 元之所得，即無可採。但因原告於本件車禍發生
    之前確實有工作能力並有正當之工作，僅無法證明其每月之
    工作所得為多少，因此本院即依一般勞工之基本工資即每月
    15,840元作為原告每月工作所能獲之報酬收入，並以此基準
    計算，此段期間原告喪失勞動能力所受之損失為69,062元（
    即15840 元×4.36月＝69,062元，元以下四捨五入），故原
    告請求被告賠償喪失勞動能力之損失69,062元之部分，為有
    理由，應予准許，至於逾此範圍之部分，即屬無據，應予駁
    回。
(四)、增加生活上之需要費用：原告雖主張因腿部受傷不良於行，
    須購置輪椅及柺杖等生活需用工具，共支出10,000元云云，
    但並未提出任何購買上開物品之證據以資證明，故此部分之
    請求即屬無據，應予駁回。
(五)、精神慰撫金部分：原告因被告前開過失行為，受有左側股骨
    頸及股骨幹骨折、左側脛骨骨折、左小腿部分皮膚缺損等傷
    害，其身體及精神確受極大痛苦，且依車禍之現場照片以觀
    ，被告之小客車係直接撞及原告之駕駛座方向，且原告所有
    之小貨車於靠近駕駛座一方之車頭亦全毀，可見，車禍當時
    坐於駕駛座上之原告應受到之極大之驚嚇，是請求被告賠償
    非財產上損害，應屬有據。查，原告為國中畢業，從事豬肉
    攤販工作，被告亦為國中畢業，於訴外人志鑫實業有限公司
    從事業務員工作，業據原告陳明及被告於刑事判決執行向檢
    察官聲請易科罰金所提出員工職務證書書一份在卷可參（見
    桃園地方法院檢察署93年度執字第4484號執行卷宗內），本
    院審酌兩造之身分、地位、經濟狀況、被上訴人所受傷害之
    程度，及因車禍受傷所受精神打擊及痛苦程度等，認原告請
    求非財產上損害之賠償100,000 元，尚屬允當，應予准許。
(六)、綜上，原告得請求賠償之金額為259,206 元（即90,144元＋
    ＋69,062元＋100,000 元＝259,206 元）。
四、綜上論述，原告本於侵權行為之法律關係，請求被告賠償25
    9,206 元，為有理由，應予准許。逾此所為請求，為無理由
    ，應予駁回。
五、兩造其餘攻擊、防禦方法經審酌後，認與判決結果無涉，爰
    無一一論述之必要，併此敘明。
六、結論：本件原告之訴，為一部有理由，一部無理由，依民事
    訴訟法第385條第1項前段、第79條，判決如主文。
中　　華　　民　　國　　94　　年　　4 　　月　　13　　日
                  民事第二庭    法　官　黃漢權
以上正本係照原本作成
如對本判決上訴須於判決送達後20日內向本院提出上訴狀
中　　華　　民　　國　　94　　年　　4 　　月　　15　　日
                                書記官　林吟玲
